【裁判字號】    98,易,668
【裁判日期】    981231
【裁判案由】    竊盜
【裁判全文】
臺灣雲林地方法院刑事判決               98年度易字第668號
公  訴  人  臺灣雲林地方法院檢察署檢察官
被      告  甲○○
上列被告因竊盜案件，經檢察官提起公訴（98年度速偵字第288
號），於本院準備程序進行中，被告就被訴事實為有罪之陳述，
經本院裁定進行簡式審判程序，判決如下：
    主  文
甲○○攜帶兇器竊盜，累犯，處有期徒刑柒月。扣案之鐵鎚、鑿
子各壹支均沒收。
    事實及理由
壹、程序方面：
    本件屬於刑事訴訟法第376 條第2 款所列之案件，依同法第
    284 條之1 規定，得由法官一人獨任審判。又被告於準備程
    序中就被訴事實為有罪之陳述，本院裁定進行簡式審判程序
    （依刑事訴訟法第50條但書之規定，此裁定當庭宣示，命記
    載於筆錄即可，不用製作裁定書面），依刑事訴訟法第273
    條之2 、第159 條第2 項之規定，不適用傳聞法則有關限制
    證據能力之規定，且不受同法第161 條之2 、第161 條之3
    、第163 條之1 、第164 條至第170 條等有關調查證據方法
    規定之限制；並得依同法第310 條之2 之準用同法第454 條
    之規定製作略式判決書，依法僅需記載犯罪事實、證據名稱
    及應適用之法條，並得以簡略方式為之，如認定之犯罪事實
    、證據及應適用之法條，與檢察官聲請簡易判決處刑書或起
    訴書之記載相同者，得引用之，合先敘明。
貳、實體方面：
一、構成犯罪事實：
    甲○○前因竊盜案件及違反毒品危害防制條例案件，經本院
    分別以94年度六簡字第314 號及94年度786 號判處有期徒刑
    6 月、8 月確定，並經本院以95年度聲字第695 號裁定應執
    行有期徒刑1 年確定；又因搶奪案件及違反毒品危害防制條
    例案件，經本院分別以95年度訴字第19號、第217 號分別判
    處有期徒刑2 年、10月確定，嗣經本院以96年度聲減字第10
    07號裁定毒品部分減為有期徒刑5 月，並與搶奪案件合併定
    應執行刑為2 年3 月確定。前開案件接續執行，於民國97年
    7 月11日因縮短刑期假釋出監，並於98年1 月3 日保護管束
    期滿未撤銷假釋視為執行完畢。詎仍不知悔改，意圖為自己
    不法之所有，於98年11月29日晚間11時許（起訴書誤載為98
    年11月30日凌晨0 時），持其所有客觀上足供兇器使用之鐵
    鎚及鑿子各1 支，至雲林縣斗南鎮○○路○ 段與中山路路口
    人行天橋處，將該天橋階梯上之止滑銅條以鐵鎚及鑿子敲下
    ，而竊取雲林縣斗南鎮公所所有之止滑銅條約25公斤得手（
    價值約新台幣1,000 元）。嗣於98年11月30日凌晨0 時5 分
    許，在上開天橋上為警查獲，並扣得甲○○所有之鐵鎚及鑿
    子各1 支。
二、認定犯罪事實所憑之證據名稱：
  (一)告訴代理人乙○於警詢之指訴。
  (二)贓物認領保管單、扣押物品目錄表。
  (三)現場查證照片。
  (四)被告於警詢、檢察官偵查及本院審理中之自白。而被告之自
    白核與上開積極證據相吻合，應與事實相符，可予採信。
三、論罪科刑之理由：
  (一)按被告用以行竊銅條之鐵鎚及鑿子均屬鐵製金屬材質，各長
    約27公分及22公分等情，業經本院當庭勘驗屬實，其質地均
    十分堅硬，足以對人之生命、身體、安全構成威脅，堪認客
    觀上具危險性，應屬最高法院79年臺上字第5253號判例所稱
    之兇器。是核被告所為，係犯刑法第321 條第1 項第3 款之
    攜帶兇器竊盜罪。
  (二)被告有如犯罪事實欄所載之前科及執行完畢紀錄，此有台灣
    高等法院被告前案紀錄表在卷可稽，其於5 年以內故意再犯
    本件有期徒刑以上之罪，為累犯，應依刑法第47條第1 項之
    規定，加重其刑。
  (三)審酌被告曾有竊盜、毒品、搶奪之前科，業如上述，素行確
    實不佳，而被告於深夜攜帶質地十分堅硬之鐵鎚及鑿子至天
    橋上行竊，嚴重妨害公共安全，對社會治安造成威脅，惟念
    被害人所遭竊之財物已全數取回，被告所竊取物品之財產價
    值不高，犯罪所生損害尚屬輕微，又被告犯後始終坦承犯行
    ，尚知悔悟，願意面對司法審判，態度亦稱良好，暨其為高
    職畢業，家中尚有稚子待其扶養等一切情狀，量處如主文所
    示之刑。
  (四)扣案之鐵鎚及鑿子各1 支為被告所有，供本件竊盜所用之物
    ，業據其供述明確，爰併宣告沒收。
四、應適用之法條：
  (一)刑事訴訟法第299 條第1 項前段、第273 條之1 第1 項、第
    310 條之2 、第454 條第1 項。
  (二)刑法第321 條第1 項第3 款、第47條第1 項、第38條第1 項
    第2 款。
本案經檢察官陳靜慧到庭執行職務。
中    華    民    國    98    年    12    月    31    日
                  刑事第四庭  法  官  吳錦佳
以上正本證明與原本無異。
如不服本判決應於收受判決後10日內向本院提出上訴書狀，並應
敘述具體理由；其未敘述上訴理由者，應於上訴期間屆滿後20日
內向本院補提理由書（均須按他造當事人之人數附繕本）。「切
勿逕送上級法院」。
                              書記官  謝璧卉
中    華    民    國    98    年    12    月    31    日
附錄本案論罪科刑法條全文：
刑法第321 條：
犯竊盜罪而有左列情形之一者，處6 月以上、5 年以下有期徒刑
：
一、於夜間侵入住宅或有人居住之建築物、船艦或隱匿其內而犯
    之者。
二、毀越門扇、牆垣或其他安全設備而犯之者。
三、攜帶兇器而犯之者。
四、結夥三人以上而犯之者。
五、乘火災、水災或其他災害之際而犯之者。
六、在車站或埠頭而犯之者。
前項之未遂犯罰之。

司法院資訊處製作；財團法人民間司法改革基金會備份。
